【裁判字號】    97,訴,5024
【裁判日期】    971231
【裁判案由】    毒品危害防制條例
【裁判全文】
臺灣板橋地方法院刑事判決              97年度訴字第5024號
公  訴  人  臺灣板橋地方法院檢察署檢察官
被      告  甲○○
上列被告因違反毒品危害防制條例案件，經檢察官提起公訴（97
年度毒偵字第8983號），被告於準備程序中就被訴事實為有罪之
陳述，經本院合議庭裁定改以簡式審判程序審理，判決如下：
    主  文
甲○○施用第一級毒品，累犯，處有期徒刑拾月。
    事  實
一、甲○○前於民國91年間因施用毒品案件，經臺灣臺北地方法
    院以91年度毒聲字第1215號裁定送觀察、勒戒，因認有繼續
    施用毒品傾向，再由同院以91年度毒聲字第1411號裁定令入
    戒治處所施以強制戒治，嗣於戒治期間經成效評定合格，認
    無繼續戒治之必要，經同院以92年度毒聲字第114 號裁定停
    止戒治，所餘戒治期間付保護管束，惟於保護管束期間，因
    違反保護管束應遵守事項情節重大，而經同院以92年度毒聲
    字第1191號裁定撤銷停止戒治，再令入戒治處所執行所餘戒
    治期間，嗣於92年12月19日戒治期滿執行完畢，並經臺灣臺
    北地方法院檢察署檢察官於93年2 月19日以93年度戒毒偵字
    第25號為不起訴處分確定。又於94年間因施用毒品案件，經
    本院以94年度訴字第595 號判處有期徒刑9 月確定；再於同
    年間因施用毒品案件，經本院以95年度簡上字第41號判處有
    期徒刑1 年2 月確定，上開2 罪經本院以96年度聲減字第
    1435號裁定各罪減其刑期二分之一，並應執行有期徒刑1 年
    確定，嗣於97年2 月1 日因縮短刑期及減刑執行完畢出監。
二、詎甲○○仍不知戒除毒癮，竟於觀察勒戒、強制戒治執行完
    畢釋放後5 年內，基於施用第一級毒品海洛因之犯意，於97
    年8 月19日19、20時許，在其位於臺北縣中和市○○路89巷
    7 之1 號12樓之住處內，將海洛因摻水混合後置入針筒，以
    注射之方式施用第一級毒品海洛因1 次，嗣於97年8 月20日
    10時30分許，因警察前往甲○○友人位於臺北縣板橋市○○
    路216 巷97號5 樓頂樓加蓋之住處執行拘提黃祥豪時，見甲
    ○○為毒品列管人口，徵其同意採尿送驗後，檢驗結果呈嗎
    啡陽性反應，始悉上情。
三、案經臺北縣政府警察局海山分局報告臺灣板橋地方法院檢察
    署檢察官偵查起訴。
    理  由
一、本案被告甲○○所犯為死刑、無期徒刑或最輕本刑為3 年以
    上有期徒刑以外之罪，其於準備程序中就被訴事實為有罪之
    陳述，經法官告知簡式審判程序之旨，並聽取公訴人之意見
    後，依刑事訴訟法第273 條之1 第1 項規定，裁定由受命法
    官獨任進行簡式審判程序，合先敘明。
二、上開事實，業據被告甲○○於本院審理時坦承不諱，且被告
    為警查獲時採尿送驗結果，呈嗎啡（即海洛因水解後之反應
    ）之陽性反應，有臺北縣政府警察局海山分局毒品案件尿液
    檢體編號及姓名對照表、偵辦刑案採驗尿液委驗單、臺灣檢
    驗科技股份有限公司97年9 月11日CH/2008/80779 號濫用藥
    物檢驗報告各1 紙在卷可證。上述鑑驗結果，係檢驗機關本
    於專業知識及以精密儀器科學檢驗方法所得之結論，自可憑
    信，足見被告自白與事實相符，堪以採信。又被告前於91年
    間因施用毒品案件，經臺灣臺北地方法院以91年度毒聲字第
    1215號裁定送觀察、勒戒，因認有繼續施用毒品傾向，再由
    同院以91年度毒聲字第114 號裁定令入戒治處所施以強制戒
    治，嗣於戒治期間經成效評定合格，認無繼續戒治之必要，
    經同院以92年度毒聲字第114 號裁定停止戒治，所餘戒治期
    間付保護管束，惟於保護管束期間，因違反保護管束應遵守
    事項情節重大，而經同院以92年度毒聲字第1191號裁定撤銷
    停止戒治，再令入戒治處所執行所餘戒治期間，嗣於92年12
    月19日戒治期滿執行完畢，並經臺灣臺北地方法院檢察署檢
    察官於93年2 月19日以93年度戒毒偵字第25號為不起訴處分
    確定，此有臺灣板橋地方法院檢察署刑案資料查註紀錄表及
    臺灣高等法院被告前案紀錄表各1 份在卷可參。從而，本件
    事證明確，被告經觀察勒戒、強制戒治執行完畢釋放後，5
    年內再犯本件施用毒品之犯行堪予認定。
三、查海洛因屬毒品危害防制條例第2 條第2 項第1 款所稱之第
    一級毒品，不得持有、施用，被告竟持以施用，核其所為，
    係犯同條例第10條第1 項之施用第一級毒品罪。其施用前持
    有海洛因之低度行為，應為施用之高度行為所吸收，不另論
    罪。查被告前於94年間因施用毒品案件，經本院以94年度訴
    字第595 號判處有期徒刑9 月確定；再於同年間因施用毒品
    案件，經本院以95年度簡上字第41號判處有期徒刑1 年2 月
    確定，上開2 罪經本院以96年度聲減字第1435號裁定各罪減
    其刑期二分之一，並應執行有期徒刑1 年確定，嗣於97年2
    月1 日因縮短刑期及減刑執行完畢出監乙節，有臺灣板橋地
    方法院檢察署刑案資料查註紀錄表及臺灣高等法院被告前案
    紀錄表各1 份在卷可按，其受有期徒刑之執行完畢後，5 年
    之內故意再犯有期徒刑以上之罪，為累犯，應依刑法第47條
    第1 項之規定，加重其刑。爰審酌被告素行、智識程度，及
    被告經觀察勒戒、強制戒治及刑事科刑處罰後，仍未能戒除
    毒癮，顯見其無戒毒悔改之意，惟念其施用毒品之次數僅1
    次，犯罪後坦認犯行，態度尚稱良好等一切情狀，量處如主
    文所示之刑。
據上論斷，應依刑事訴訟法第273 條之1 第1 項、第299 條第1
項前段，毒品危害防制條例第10條第1 項，刑法第11條前段、第
47條第1 項，判決如主文。
本案經檢察官連思藩到庭執行職務
中    華    民    國    97    年    12    月    31    日
                  刑事第十五庭  法  官  陳海寧
以上正本證明與原本無異。
如不服本判決應於收受本判決送達後10日內向本院提出上訴書狀
，其未敘述上訴理由者，並得於提起上訴後10日內向本院補提理
由書狀（均須按他造當事人之人數附繕本）「切勿逕送上級法院
」。
                                書記官  彭麗紅
中    華    民    國    97    年    12    月    31    日
附錄本案論罪科刑法條
毒品危害防制條例第10條
施用第一級毒品者，處 6 月以上 5 年以下有期徒刑。
施用第二級毒品者，處 3 年以下有期徒刑。


司法院資訊處製作；財團法人民間司法改革基金會備份。
